Minutes et répertoires du notaire Pierre CROZON, 27 mars 1517 - 5 mars 1532 (étude XXXIII)
Archives nationales
- Minutes de Pierre CROZON, 2 décembre 1500 - 5 mars 1532; MC/ET/XXXIII/2 - MC/ET/XXXIII/15
  - Minutes (inventaires après décès). 1525, 18 juillet - 1532, 5 mars, 18 juillet 1525 - 5 mars 1532; MC/ET/XXXIII/10
    - Inventaire, après le décès de Nicole Pichon, protonotaire et greffier civil du Parlement, mort avant le 6 septembre 1518, date d'un premier inventaire (cf. fol. 169), des biens trouvés en son hôtel de la rue du Mont Sainte-Geneviève et à L'Hay., 13 juillet 1526 - 11 septembre 1526; MC/ET/XXXIII/10; fol. 147-227
      '... Ung viel poullaillier faict à barreaulx et portatif, IIII s. p.'.
      '...Ung jallot à coucher chiens,... une cage à mettre poullaille...' (fol. 171 vo).
      'A esté declaré... que lors dud. premier inventaire y avoit en lad. salle [des clercs] ung tableau, painct sur toille, à plusieurs personnages...' (fol. 172).
      '...Aud. grenier, une table à quatre piedz, servant à faire muer oyseaulx de proye, II s. p.' (fol. 172 vo).
      'Ung petit tableau, où est paint la figure de l'ymaige Nostre Dame, enchassée en boys, II s. p.' (fol. 173 vo).
      'Quatre chaires basses, à dossier, couvertes de tapisserye de Turquye, les deux à escussons, et les aultres, l'une à rondeaulx et l'autre à lectres, IIII l. XVI s. p.'.
      'Ung tableau, painct sur toille, à la figure de Nostre Dame de pityé, II s. p.'.
      '...Ung chandelier de boys blanc, au meilleu duquel y avoit ung ymaige Sainct Nicolas, qui fut prisé huit solz parisis...' (fol. 176).
      '...Une arbaleste, garnye de ung bandaige à quatre poullies, ung carquoys à peau de blaireau, XXIIII s. p.'.
      ' (fol. 181).
      '...Ung tableau, paint à l'ymaige Nostre Seigneur et Nostre Dame, qui fut prisé VI s. p.'.
      ' (fol. 188 vo).
      'Unes vielles brigandines, deux sallades, une greve, une haulte piece, tout de vieulx harnoys, XII s. p.' (fol. 191 vo).
      '...Ung tappis, de facon de Turquye, à troys roues, XLVIII s. p.' (fol. 192 vo).
      '...Deux tableaulx, paincts sur toille, à la figure Nostre Seigneur l'un, l'autre Saincte Suzenne, XVI d. p.' (fol. 197 vo).
      Inventaire de la vaisselle d'argent, vermeille et dorée, et des joyaux (fol. 203-208 vo):
      ' ... Une grande esguyere, godronnée, du vieulx poinsson, une sertisseure sur le couvercle, où il y a ung esmail à ung homme saulvaige, à armes, avec une escuelle à oreillon, sur lesquelz orillon y a une N et un M elevez, ensemble pesans cinq marcs sept unces et demye..., LXI l. XV s. p.' (fol. 205 vo).
      '...Ung petit tableau, auquel y avoit une femme tenant ung ruby, pesant avec lad. chesne, deux unces deux estellins, XXIX l. p.' (fol. 206 vo).
      '...Ung tableau, auquel y a une Annunciacion, deux brasseletz de chesne platte, ung cure dent de quatre pieces, deux de sirez, à la protecture d'un roy et d'une royne, et une ymaige Nostre Dame, le tout d'or...'.
      ' (fol. 207 vo).
      Inventaire des livres, par Poncet Le Preux, l'un des quatre grands libraires de l'Université:
      '1. Une Epistolle sainct Jherosme, d'impression d'Almaigne, de grosse lectre, en grant volume, relié entre deux ais, dix coings de fer, XX s. p.'.
      '2. Unes aultres Epistolles sainct Jherosme, en parchemyn, escriptes à la main, relié entre deux ays, XX s. p.'.
      '3. Une Mer des histoires, en francoys, reliée en deux volumes, imprimées par Anthoine Guerard, reliée entre deux ays, XXIIII s. p.'.
      '4. Ung Decrect, relié entre deux ays, en grant volume, impression de Venise, X s. p.'.
      '5. Ung Bartholle sur les troys livres du Code et sur les Auctentices, de vielle impression, tel quel, IIII s. p.'.
      '6. Cigne super Codice, relié en parchemyn, escript à la main, relié en deux volumes, XX s. p.'.
      '7. Deux livres de droict civil, bien vieulx, sans sommaires, telz quelz, IIII s. p.'.
      '8. Ung Alvarrotus super feudis, bien vieulx, tel quel, IIII s. p.'.
      '9. Somma Roffredi, imparfaicte, qui est en parchemyn, XII d. p.'.
      '10. Ung Fasciculus temporum, ung Commentaire Cesar, Modus legendi, ung Terence, escript à la main, ung Juvenal, cum commento, Declamaciones Quintiliani, unze Ordonnances royaulx du roy Loys, en papier, non reliées, Miserabilis liber, plusieurs petis traitez de Val, ensemble Johannes Fabri sur l'Institute, ancien, unes Institutes, en parchemyn, X s. p.'.
      '11. Ung Pline de naturali historia, volume de feuille, IIII s. p.'.
      '12. Ung Suetone et ung Lactence, IIII s. p.'.
      '13. Ung Boece de consolacione et ung volume de Cours de loix, en parchemyn, tel quel, III s. p.'.
      '14. Paulus de Eleasaris, escript à la main, en parchemyn, les Clementines, XII d. p.'.
      '15. Ung texte de Valere, en grant volume, ung texte de Doctrinal, en parchemyn, XII d. p.'.
      '16. Ung texte de Saluste, une Pragmatique Sanction, II s. p.'.
      '17. Ung texte de Questions tusculanes, ung Stille des Requestes, escript à la main, en parchemyn, Cicero in officiis, cum commento, Angelus de maleficiis, ung Vocabulaire de droict, Epistole Ovidii et Philelphe, ung petit Alphabet grec, en papier, ung livre de papier, VIII s. p.'.
      '18. Ung texte de Virgille, escript à la main, III d. p.'.
      '19. Ung texte de Bible, en grant volume, impression d'Almaigne, relié entre deux ays, et dix coings de fer, XII s. p.'.
      '20. Ung Sans nouvelles nouvelles, la Vie des Peres, le premier volume de Lancelot du Lac, V s. p.'.
      '21. Unes Heures à l'usaige de Paris, en parchemyn, historiées, escriptes à la main, deux fermouers d'argent doré et couvertes de velours rouge, XLVIII s. p.'.
      '22. Unes aultres Heures oud. usaige de Paris, escriptes à la main, faictes à rainceaulx d'or, couvertes de velours viollet, deux fermouers et coings d'argent, VI l. VIII s. p.'.
      '23. Ung livre d'Epistres, escript à la main, en parchemyn, où il y a cinq grandes histoires d'or, relié entre deux ays de pappier, couvert de jaulne, et à eguillettes, XLVIII s. p.'.
      '24. L'Istoire des Troys Roys, translaté de latin en francoys, escript à la main, la Religion du Sainct Esperit, escript à la main, XII d. p.' (fol. 210-211 vo).
      'Deux bouteilles de cuyr, de la facon de Clervaulx, tenant chascune troys pintes ou environ, fermans à clef, XXVIII s. p.' (fol. 218 vo).
      'Unes petites orgues portatives, garnyes de leurs estuys de boys de estre, fermant à clef, et leurs souffletz, IIII l. p. (...), les 13, 14, 16, 17, 18, 20, 23, 24, 26, 28, 29, 30 juillet 1526 et les 25, 27, 28, 29 août 1526 et 11 septembre 1526.
      Ernest Coyecque, Recueil d'actes notariés relatifs à l'histoire de Paris et de ses environs au XVIe siècle [étude XXXIII], t. I, 1498-1545 [3608 actes], Paris, 1905, p. 116, notice n° 593 (instrument de recherche imprimé dématérialisé dont la version intégrale est accessible en ligne par la rubrique 'Autres instruments de recherche', voir contexte dans le Plan d’orientation général - Notaires de Paris, guides thématiques du Minutier).
      inventaire; L'Haÿ-les-Roses (Val-de-Marne); Montagne-Sainte-Geneviève (rue de la); Le Preux, Poncet (1481-1559); Pichon, Nicole; Pichon, Anne; Ragueneau, René; Pichon, Marie; Thiboust, Marie; Guerard, Antoine; Du Tillet, Seraphin; Argillieres, François d'; notaire
    - Inventaire après décès de Philippe Le Clerc, femme de Guillaume Pollicque, maître fourreur de robes et bourgeois de Paris, demeurant rue Saint-Jacques, près la Boucherie, tuteur de Jeanne, Jérôme et Jean Pollicque, ses enfants mineurs., 26 juillet 1526; MC/ET/XXXIII/10; 7 f.
      Documents du Minutier central des notaires de Paris, Inventaires après décès, tome I, 1483-1547, catalogue [1532 actes], par Madeleine Jurgens, Paris, Archives nationales, 1982, p. 88, notice n° 220 (instrument de recherche imprimé dématérialisé, certaines notices sont plus détaillées dans la version intégrale accessible en ligne par la rubrique 'Autres instruments de recherche', voir contexte dans le Plan d’orientation général - Notaires de Paris, guides thématiques du Minutier).
    - Inventaire après le décès de Philippe Le Clerc, femme de Guillaume Pollicque, fourreur de robes, bourgeois de Paris, morte récemment rue Saint-Jacques, près de la Boucherie., 26 juillet 1526; MC/ET/XXXIII/10; fol. 228-235
      Article à noter: 'Ung tableau, painct sur toille, à une Veronnicque, enchassillé en boys doré d'or, XX s. t.' (fol. 230 vo).
      Ernest Coyecque, Recueil d'actes notariés relatifs à l'histoire de Paris et de ses environs au XVIe siècle [étude XXXIII], t. I, 1498-1545 [3608 actes], Paris, 1905, p. 118, notice n° 594 (instrument de recherche imprimé dématérialisé dont la version intégrale est accessible en ligne par la rubrique 'Autres instruments de recherche', voir contexte dans le Plan d’orientation général - Notaires de Paris, guides thématiques du Minutier).
      inventaire; Saint-Jacques (rue); Pollicque, Guillaume; Le Clerc, Philippe
    - Inventaire après le décès de Marion Mignot, femme de Michel Labbé, pâtissier et oublier, bourgeois de Paris, morte, 'de malladie trés dangereuze', grand rue Saint-Jacques, maison à l'enseigne des Trois Faucilles., 1527; MC/ET/XXXIII/10; Fol. 242-251
      'Deulx leettes de blanc boys, servant à mettre pain à chanter, quatorze grans rondeaux, X s. t.'.
      'Douze aultres petitz rondeaux, cinq moulles, tant fleurs de lys que daulphins, servans aud. mestier, ung moulle de couronne, ung moulle d'ange, XX s. t.'.
      'Une grand pelle et ung grand rondeau de boys, servant à pain benist.'.
      ' (fol. 242 vo).
      'Troys fers à faire pain à chanter, les deulx longs, l'ung à troys pains, et l'autre à deulx, et l'autre quarré, à quattre pains, LXXV s. t.'.
      'Deulx autres fers servant à faire mestier, LX s. t.'.
      'Ung fer à faire grandes oublies, avec ques ung autre fer à guingnes, X s. t.' (fol. 243).
      'Une ymage de Nostre Dame, de boys de noyer, garnye de son chapiteau, XL s. t.'.
      'Une espée à deulx mains, une rapiere et ung verdung, garnys chascun de leur fourreau, une javelline de barde, ung gantellet d'acier, une courte dague, deulx poingnars et une paire de grands cousteaulx, C s. t.' (fol. 245).
      'Une paire de petites Heures, en parchemin, escriptes à la main, à l'usage de Romme, garnye d'ung fermouer d'argent, XX s. t.' (fol. 245 vo).
      '...Ung jeu de chevrettes, servant aud. mestier...' (fol. 248).
      Inventaire dressé à la fin de décembre 1526 (les bijoux furent prisés par Robert Patrouillart, orfèvre, sur le Pont-au-Change, le 31 décembre), et remis au notaire le 18 janvier 1527.
      Ernest Coyecque, Recueil d'actes notariés relatifs à l'histoire de Paris et de ses environs au XVIe siècle [étude XXXIII], t. I, 1498-1545 [3608 actes], Paris, 1905, p. 119, notice n° 596 (instrument de recherche imprimé dématérialisé dont la version intégrale est accessible en ligne par la rubrique 'Autres instruments de recherche', voir contexte dans le Plan d’orientation général - Notaires de Paris, guides thématiques du Minutier).
      inventaire; Saint-Jacques (rue); Labbé, Michel; Patrouillart, Robert; Mignot, Marion; orfèvre; pâtissier
    - Inventaire dressé après le décès de Pierre Deau, libraire, mort, 'de maladye trés dangereuge', rue Saint-Jacques, maison à l'enseigne, sur la porte, de l'Image Notre-Dame. - L'inventaire, dressé le 3 mai 1525, fut seulement remis au notaire le 19 mars 1527. { cf. acte du 4 avril - après le 11 mai 1521 1521 XXXIII/0006 (fol. 1-29) }, MC/ET/XXXIII/10; Fol. 252-269
      Ernest Coyecque, Recueil d'actes notariés relatifs à l'histoire de Paris et de ses environs au XVIe siècle [étude XXXIII], t. I, 1498-1545 [3608 actes], Paris, 1905, p. 119, notice n° 597 (instrument de recherche imprimé dématérialisé dont la version intégrale est accessible en ligne par la rubrique 'Autres instruments de recherche', voir contexte dans le Plan d’orientation général - Notaires de Paris, guides thématiques du Minutier).
      inventaire; inventaire; Saint-Jacques (rue); Notre-Dame (image); Saint-Jean-de-Latran (rue); Deau, Pierre; libraire
    - Inventaire après décès de Jean Bernard, voiturier par terre, demeurant en la halle de la foire à Saint-Germain-des-Prés, dressé à la requête de Guyonne Blondel, sa veuve, tutrice de Jean Bernard, son fils., 17 janvier 1527; MC/ET/XXXIII/10; 5 f.
      Documents du Minutier central des notaires de Paris, Inventaires après décès, tome I, 1483-1547, catalogue [1532 actes], par Madeleine Jurgens, Paris, Archives nationales, 1982, p. 90, notice n° 232 (instrument de recherche imprimé dématérialisé, certaines notices sont plus détaillées dans la version intégrale accessible en ligne par la rubrique 'Autres instruments de recherche', voir contexte dans le Plan d’orientation général - Notaires de Paris, guides thématiques du Minutier).
    - Inventaire après le décès de Jean Bernard, voiturier par terre, à Paris, marié à Guyonne Blondel, actuellement domiciliée à Saint-Germain-des-Prés, près de la halle de la foire., 17 janvier 1527; MC/ET/XXXIII/10; fol. 236-242
      'Huit muys de vin blanc, du creu de ceste presente année, du creu de Seaulx, XXXII l. p.'.
      'Deulx muys de vin vermeil, aussi de ceste presente année, du creu d'Arcueil, X l. p.'.
      'Deulx muys de vin clairet, aussi dud. creu de Ceaulx, de ceste presente année, VII l. p.'.
      'Ung sallouer rond, dedans lequel fut trouvé troys pourceaulx sallez, IX l. p.'.
      'Ung aultre sallouer rond, guerny de son couvercle, dedans lequel a esté trouvé ung pourceau par pieces, LX s. p.'.
      'Trouvé ung aultre sallouer, dedans lequel a esté trouvé quatre cens d'andoulle, VI l. p.' (fol. 236 vo).
      'Ung tappiz du Crucifiment de Nostre Seigneur et ung tour de chemynée, le tout painct sur toille, VIII s. p.' (fol. 238).
      'Ung tableau de Ecce Homo, painct sur toille, enchassé en boys, XX s. p.' (fol. 238 vo).
      '...Troys tappiz, painctz sur toille, les deulx ung Crucifiment et l'aultre ung Baptisement de Nostre Seigneur...' (fol. 239 vo).
      Ernest Coyecque, Recueil d'actes notariés relatifs à l'histoire de Paris et de ses environs au XVIe siècle [étude XXXIII], t. I, 1498-1545 [3608 actes], Paris, 1905, p. 118, notice n° 595 (instrument de recherche imprimé dématérialisé dont la version intégrale est accessible en ligne par la rubrique 'Autres instruments de recherche', voir contexte dans le Plan d’orientation général - Notaires de Paris, guides thématiques du Minutier).
      inventaire; Saint-Germain-des-Prés (hameau); Arcueil (Val-de-Marne); Sceaux (Hauts-de-Seine); Bernard, Jean; Blondel, Guyonne; transporteur de marchandises
    - Inventaire après décès de Marion Mignot, femme de Michel Labbé, maître pâtissier et oublayer, bourgeois de Paris, demeurant rue Saint-Jacques, à l'enseigne des Trois Faucilles., 18 janvier 1527; MC/ET/XXXIII/10; 7. f.
      Documents du Minutier central des notaires de Paris, Inventaires après décès, tome I, 1483-1547, catalogue [1532 actes], par Madeleine Jurgens, Paris, Archives nationales, 1982, p. 90, notice n° 233 (instrument de recherche imprimé dématérialisé, certaines notices sont plus détaillées dans la version intégrale accessible en ligne par la rubrique 'Autres instruments de recherche', voir contexte dans le Plan d’orientation général - Notaires de Paris, guides thématiques du Minutier).
    - Inventaire après décès de Claude de Brye, femme en premières noces de Pierre Dean, marchand libraire et en secondes noces de Jean Le Mire, notaire et praticien en cour d'église, demeurant rue Saint-Jacques, à l'enseigne, sur la porte, de l'Image Notre-Dame., 19 mars 1527; MC/ET/XXXIII/10; 14 f.
      Documents du Minutier central des notaires de Paris, Inventaires après décès, tome I, 1483-1547, catalogue [1532 actes], par Madeleine Jurgens, Paris, Archives nationales, 1982, p. 91, notice n° 235 (instrument de recherche imprimé dématérialisé, certaines notices sont plus détaillées dans la version intégrale accessible en ligne par la rubrique 'Autres instruments de recherche', voir contexte dans le Plan d’orientation général - Notaires de Paris, guides thématiques du Minutier).
    - Inventaire après décès de Jean Le Grant, procureur au Châtelet, seigneur d'Aigrefoin, demeurant rue de la Huchette, en la maison de la Truie qui file, dressé à la requête de Françoise Moysant, sa veuve., 30 août 1527; MC/ET/XXXIII/10; 109 f.
      La cote donnée par l'instrument de recherche imprimé (MC/ET/XXXIIII/10) est erronée; la cote exacte est MC/ET/XXXIII/10.
      Documents du Minutier central des notaires de Paris, Inventaires après décès, tome I, 1483-1547, catalogue [1532 actes], par Madeleine Jurgens, Paris, Archives nationales, 1982, p. 91, notice n° 239 (instrument de recherche imprimé dématérialisé, certaines notices sont plus détaillées dans la version intégrale accessible en ligne par la rubrique 'Autres instruments de recherche', voir contexte dans le Plan d’orientation général - Notaires de Paris, guides thématiques du Minutier).
    - Inventaire, après le décès de Jean Le Grant, procureur au Châtelet et bailliage de Paris, seigneur d'Aigrefoin, des biens trouvés dans une maison, rue de la Huchette, où le défunt mourut le 24 août, dans la maison seigneuriale d'Aigrefoin, près Saint-Remy-lés-Chevreuse (fol. 363) et 'en l'ostel, maison et ferme' de Viry-sur-Orge (fol. 367-368)., 30 août 1527 - 24 août 1528; MC/ET/XXXIII/10; fol. 270-379
      'Une petite table tournisse, servans à enffans, de quatre piedz de long, IIII s. p.' (fol. 271).
      'Une cuirasse, garnye de ses hanguynes, sallade et brasselletz de maille, C s. p.'.
      'Deux hallebardes, ung bec de faulcon, ung espieu, une javeline de barde, à quatre carnes, ung dart, tous garnys de leurs fustz, et une petite hache à main, LX s. p.'.
      'Une hacquebute à main, garnye de sa charge et de cornet à pouldre et amorse, XX s. p.' (fol. 271 vo).
      'Une petite chaize, à bas dossiel, en facon de barbier, VIII s. p.' (fol. 273 vo).
      'Ung tableau, painct sur toille, enchassillé en boys, auquel sont figurez plusieurs ymaiges, XII s. p.' (fol. 277 vo).
      'Unes paire d'Hures, en parchemin, enlumynées à vignetes et historiées, couvertes de velours cramoysy, garnyes de deux petis fermouers d'or, esmaillez, XXIIII l. p.'.
      ' (fol. 281 vo).
      'Une arbalestre, garnye de son bandage à poullions, ung carquoys garny de quatre cyseaulx et quatre matelas, XXX s. t.'.
      ' (fol. 364).
      'Ung Messel à l'usage de Paris, en lettre de impression, couvert de cuyr rouge, relié entre deux aiz, X s. t.' (fol. 364 vo).
      'Une petit arbalestre, dont l'arc est rompu, garnye de son bandage à pied de chevre, XX s. t.' (fol. 365 vo).
      Quittance, en date du 6 décembre 1520, par Jean de Passavant, tapissier, à Paris, à Guillaume Budé, neveu du défunt, et par les mains de ce dernier, de 4 l. t. (fol. 369).
      Autre, en date du 16 octobre 1520, par Augustin Aupois, peintre, au défunt, agissant en qualité d'exécuteur testamentaire de Jeanne Parent, sa femme, de 45 s. t. (fol. 370).
      Autre, 'en papier, seellée de cire rouge, en forme de placart', en date du 15 octobre 1520, par Barthélemy Aboillart, fossoyeur de l'église Saint-Séverin, au défunt, de 32 s. p.' (fol. 370 vo), les 30 et 31 août 1527 et du 2 au 5 septembre 1527 et 7, 9 et 10 septembre 1527 et du 3 au 5 novembre 1527 et 16 janvier 1528 et 24 août 1528.
      Ernest Coyecque, Recueil d'actes notariés relatifs à l'histoire de Paris et de ses environs au XVIe siècle [étude XXXIII], t. I, 1498-1545 [3608 actes], Paris, 1905, p. 119, notice n° 598 (instrument de recherche imprimé dématérialisé dont la version intégrale est accessible en ligne par la rubrique 'Autres instruments de recherche', voir contexte dans le Plan d’orientation général - Notaires de Paris, guides thématiques du Minutier).
      inventaire; quittance; Huchette (rue de la); Saint-Séverin (église); Chevreuse (Yvelines); Viry-Châtillon (Essonne); Le Grant, Jean; Passavant, Jean de; Budé, Guillaume (1468-1540); Parent, Jeanne; Aupois, Augustin; Aboillart, Barthélemy; fossoyeur; peintre; tapissier; procureur du roi (Ancien Régime)
    - Inventaire après décès de Charles Jacquillon, prêtre, chapelain de la chapelle du collège de Beauvais, curé de Saint-Nicolas de Cheminon-la-Ville, demeurant rue de Beauvais, dressé à la requête de Crépin Gringant, prêtre, procureur du collège et de Nicolas Crespin, marchand libraire et bourgeois de Paris, ses exécuteurs testamentaires., 14 octobre 1527; MC/ET/XXXIII/10; 15 f.
      Documents du Minutier central des notaires de Paris, Inventaires après décès, tome I, 1483-1547, catalogue [1532 actes], par Madeleine Jurgens, Paris, Archives nationales, 1982, p. 93, notice n° 243 (instrument de recherche imprimé dématérialisé, certaines notices sont plus détaillées dans la version intégrale accessible en ligne par la rubrique 'Autres instruments de recherche', voir contexte dans le Plan d’orientation général - Notaires de Paris, guides thématiques du Minutier).
    - Inventaire après le décès de Charles Jacquillon, prêtre, chapelain en la chapelle du collège de Beauvais, curé de l'église Saint-Nicolas de Cheminon-la-Ville, diocèse de Chalons, décédé, le 11 octobre dernier, en une chambre du collège ayant vue sur la rue Saint-Jean-de-Beauvais; exécuteurs testamentaires, Crespin Gringaut, prêtre, procureur du collège, et Nicolas Crespin, libraire, bourgeois de Paris., 14 octobre 1527 - 19 octobre 1527; MC/ET/XXXIII/10; fol. 380-397
      ' ... Six tasses à pied doré, gauderonnées, garnye chascune d'un esmail au fons, à la figure des Six Vertus, pesans ensemble unze marcs six onces six gros, VIIxxVIII l. II s. VI d. t.'.
      'Ung calice à soleil, vermeil doré, aux Douze apostres à l'entour du pommeau, garny de sa plataine, pesant ensemble quatre marcs deux gros, LVI l. VII s. t.'.
      'Une petite boueste d'argent servent à mectre pain à chanter, le couvercle de laquelle sert de paix, auquel est ung esmail à ung Sainct Jherosme, pesant cinq onces troys gros, VIII l. IX s. VI d. t.' (fol. 385).
      Livres, prisés par Pierre Gaudoul, libraire juré en l'Université, bourgeois de Paris:
      '1. Une grant Gloze de de Lyra, en troys volumes, reliez en ays de boys, couvers de cuir rouge, ferrez, LX s. t.'.
      '2. Une autre Gloze de de Lyra, en quatre volumes, reliez en ays de boys, couvers de cuir rouge et ferrez, IIII l. t.'.
      '3. Augustinus de cyvitate et trinitate, reliez ensemble, entre deux ays de boys, aussi couvert de cuir rouge, XV s. t.'.
      '4. Sermones quadragesimales de Utino, en grant volume, relié en ays de boys, ferré et couvert de cuir bleu, XVII s. VI d. t.'.
      '5. Ung Vita Cristy, en grant volume, relié entre deux ays de boys, couvert de cuir vert, ferré, X s. t.'.
      '6. Historia scolastica, grant volume, relié entre deux ays de boys, couvert de cuir bleu, VII S. VI d. t.'.
      '7. Hetica Buridany, grant volume, aussi relié en ays de boys, couvert de cuir vert, V s. t.'.
      '8. Cicero de officis, com commento, grant volume, relié en ays de boys, couvert de cuir vert, VI s. t.'.
      '9. Dyalogus Oquem, en grant volume, couvert de cuir vert et relié entre deux ays de boys, X s. t.'.
      '10. Quolibeta Oquem, relié comme dessus, XVIII d. t.'.
      '11. Ung d'Eliaco sur les Sentences, relié et couvert comme dessus, IIII s. t.'.
      '12. Ung Burleus sur la Logique, avec les Quolibetz de Breton, reliez ensemble entre deux ays de boys, couvers de cuir vert, VI s. t.'.
      '13. Ung Martinus de fortitudine, relié en boys, couvert de cuir vert, III s. t.'.
      '14. Parochialle curatorum, Pollitica Aristotellis, Tract[at]us de arte moriendi, reliez en troys volumes, III s. t.'.
      '15. Legenda sanctorum, reliée entre deux ays, couverte de cuir rouge, III s. t.'.